# 对已进入法院破产清算程序的子公司投资的列报问题

提问人：hhi88 时间：2016-10-26 10:49:45
请教陈版，子公司申请法院破产清算并受理，从会计层面一般理解控制权已转移至清算组，则在合并报表中，对该笔长期股权投资如何列报？是仍在“长期股权投资”中，还是在“可供出售金融资产”，或其他项目中列报和披露？谢谢！

回答人：chenyiwei
理论上此时已经丧失了控制、共同控制和重大影响，应作为“可供出售金融资产”核算，另外进入破产清算程序的子公司，其可收回金额一般已经是零，故需足额计提减值准备。

提问人：心海拂清风 时间：2016-10-26 21:11:00
不符合持有待售的资产负债？

回答人：chenyiwei
不属于持有待售。清算不是处置，没有明确的处置计划。